Inventaris van het archief van het Ministerie van Oorlog: Contracten betreffende Vestingwerken, 1814-1921
Nationaal Archief, Den Haag
Dinant 1826-10-14 153 Het maken van afsluitingen aan de vost der groten trappen van het fort, met bepleisteren der binnenmuren van de logementen en van enige andere vertrekken binnen het fort.
Dinant 1827-8-31 161 Het aanwenden van enige middelen tegen de vochtigheid heersende in de grote buskruitkelders.
Dinant 1828-4-30 106 Kleine herstellingen aan de metselen timmerwerken en mil. gebouwen + gewoon onderhoud.
Dinant 1828-5-10 113 Herstellingen + voorzieningen + onderhoud der aardewerken en beplantingen van het fort.
Dinant 1828-9-20 160 Het in gereedheid, brengen van lokalen welke tot buskruitmagazijnen bestemd zijn + veranderen van twee kanonschietgaten.
Dinant 1829-3-26 36 Kleine herstellingen aan de metselen timmerwerken en mil. gebouwen + onderhoud.
Dinant 1830-4-21 56 Herstellingen aan 's-Rijks mil. matsel-, timmer- en aardewerken en beplantingen + + gewoon onderhoud.
Dintel 1831-2-15 1 Het opwerpen van batterijen Nos. I,II,III en IV bij de Leidijk en de Carolinapolder.
Dintel 1837-9-20 96 Het opruimen van het materieel (o.a.palissaden) der genie op veldwerken.
Dintel 1840-4-29 46 Harstellingen + onderhoud der aardewerken, en beplantingen.
Dintel 1841-4-16 15 Herstellingen + gewwon eejarig onderhoud van 's-Rijks fortificatie- aardewerken en be plantingen, enz.
Dintel 1842-3-15 22 Herstellingen + gewoon onderhoud van 's-Rijks fortificatie- aardewerken, en beplantingen.
Dirks Admiraal 1825-10-6 181 Het bouwen van twee gereveleerde poterman, twee pulvermagazijntjes en drie draaibruggen in het fort Dirks Admiraal.
Dirks Admiraal 1825-4-21 83 Het opwerpen van een gedeelte fort op de westelijke oever van het Groot Noord-Hollands kanaal, met een bedekte weg (communicatie) naar het fort Dirks Admiraal + het bouwen van bruggen, enz. (zie ook onder Admiraal Dirks).
Dirks Admiraal 1826-12-5 156 Het gedeeltelijk onder prefil brengen van het fort.
Dirks Admiraal 1827-5-19 84 Het opwerpen van een bedekte communicatie achter het fort Admiraal-Dirks en van dat fort naar het fort Erfprins.
Dirks Admiraal 1828-3-15 39 Het onder profil brengen van het fort.
Dirks Admiraal 1828-3-15 43 Het beheien en metselen der fundamenten van de te bouwen defensieve kazerne in het redout van het fort.
Dirks Admiraal 1837-5-27 69 Herstellingen + gewoon jaarlijks onderhoud der fortificatie-aardewerken.
Dirks Admiraal 1841-8-14 77 Het verbreden en verdiepen van de sloot langs het z.g. schapendijkje ten westen. van het fort Admiraal-Dirks.
Dirks Admiraal 1843-2-11 8 Het bouwen van een stenen wachthuis aan de Huisduiner straatweg in de bedekte gemeen. schapalinie tussen de forten Erfprins en Dirks Admiraal.
Doesburg 1814-10-14 122 Reparaties aan 's-Lands gebouwen en fortificaties.
Doesburg 1814-10-14 123 Reparaties en herstellingen aan 's-Lands fortificatie- en aardewerken en dijken.
Doesburg 1814-12-14 139 Leveren en construeren van 6 ijsbrekers aan de brug liggende over het Broekhuizerwater.
Doesburg 1814-3-12 4 Reparaties aan de bruggen en leveren vaa een nieuwe brug.
Doesburg 1814-9-5 81 Verlengan van een brug + leveren van de benodigde materialen.
Doesburg 1815-4-14 34 Afbreken, schoonmaken en bergen der materialen van de brug, profilmuren, pulverkelder, enz.
Doesburg 1815-4-20 47 Het stellen van een palissadering dwars over de keerkade, het plaatsen van vier dubbele barrieres, enz.
Doesburg 1815-6-29 109 Herstelwerkzaamheden aan 's-Lands fortificatie- metselen timmerwerken en gebouwen.
Doesburg 1815-9-20 136 Reparatie der houten beer of kistdaa vóór het fort Bretagne.
Doesburg 1816-4-10 16 Reparaties + onderhoud aan 's-Lands gebouwen, enz.
Doesburg 1816-6-12 80 Het metselen van twee zinkputten bij 's-Rijks kruitmagazijn, enz.
Doesburg 1817-4-30 60 Reparaties aan 's-Rijks mil. gebouwen en verdere metselen timmerwerken + gewoon onderhoud.
Doesburg 1817-6-19 111 Herstelwerkzaamheden aan 's-Rijks aarden wallen, enz.
Doesburg 1817-6-19 112 Verlengen van de beschoeiing voor de kistdam bij het fort Bretange.
Doesburg 1818-4-22 33 Het repareren van de defecten aan 's-Rijks mil. gebouwen en verdere metselen timmerwerken + onderhoud.
Doesburg 1818-7-8 127 Bet snoeien en omspitten der hagen, alsmede sanvullen van gaten, afspoelingen en verdere beschadigde gedeelten in en om de fortificatie- aardewerken.
Doesburg 1819-4-27 47 Het herstellen van defecten aan de aardeen rijswerken van 's-Rijks fortificaties met het snoeien der doomhagen, enz.
Doesburg 1819-8-19 123 Reparaties aan 's-Rijks mil. gebouwen en verdere metselen timmerwerken + onderhoud.
Doesburg 1820-6-28 68 Het stellen van een nieuwe brug op watergebinten over het Broekhuizerwater + leveren van nieuwe pont met kleppen.
Doesburg 1820-6-8 54 Het repareren van defecten aan 's-Rijks mil. gebouwen en verdere metselen timmerwerken + onderhoud.
Doesburg 1820-7-9 74 Het herstellen der defecten veroorzaakt door overstroming en ijsgang aan 's-Rijks fortificatie- aarde- en rijswerken.
Doesburg 1821-4-17 26 Het repareren van defecten aan 's-Rijks mil. gebouwen en verdere metselen timmerwerken + onderhoud.
Doesburg 1822-4-17 29 Repareren van defecten aan 's-Rijks mil. gebouwen en verdere metselen timmerwerken + + onderhoud.
Doesburg 1823-5-7 71 Het repareren van de defecten aan 's-Rijks mil. gebouwen en verdere metselen timmerwerken + onderhoud.
Doesburg 1824-4-15 89 Het repareren van de defecten aan 's-Rijks mil. gebouwen en verdere metselen timmerwerken en aardewerken en rijswerken + onderhoud.
Doesburg 1824-4-26 94 Het herstellen en leggen der brug over het Broekhuizerwater en het verlengen daarvan. Het vernieuwen aan het buitenste - en het herstellen van het binnenste landhoofd.
Doesburg 1825-2-10 31 Reparaties van defecten aan 's-Rijks mil. gebouwen en verdere metselen timmerwerken, aarde- en rijswerken + onderhoud.
Doesburg 1826-3-16 56 Repareren van defecten aan 's-Rijks mil. gebouwen en verdere metselen timmer-, aarde-, en rijswerken + onderhoud.
Doesburg 1827-4-5 22 Het repareren van defecten aan 's-Rijks mil. gebouwen en verdere metsel-, timmer-, aarde- en rijswerken + onderhoud.
Doesburg 1828-2-28 18 Het doen van geringe herstellingen aan 's-Rijks mil. gebouwen en verdere metselen timmerwerken + onderhoud.
Doesburg 1828-2-28 19 Het doen van herstellingen aan 's-Rijks fortificatie- aardewerken en beplantingen + + gewoon onderhoud.
Doesburg 1829-3-26 37 Herstellingen aan 's-Rijks mil. gebouwen en verdere metselen timmerwerken + onderhoud.
Doesburg 1830-4-14 23 Kleine herstellingen aan 's-Rijks mil. gebouwen en verdere metsel-en timmer-, rijsen aardewerken + onderhoud.
Doesburg 1831-4-15 13 Herstellingen aan de fortificatie- metsel-, timmer- en aardewerkan en mil. gebouwen + + onderhoud.
Doesburg 1832-5-12 27 Geringe herstellingen aan de fortificatie- metsel-, timmer- en aardewerken en mil. gebouwen + gewoon éénjarig onderhoud.
Doesburg 1833-4-12 13 Geringe herstellingen aan de fortificatie-metsel-, timmer- en aardewerken en mil. gebouwen + éénjarig onderhoud.
Doesburg 1834-4-10 25 Herstellingen aan de fortificatie- metsel-, timmer- en aardewerken en mil. gebouwen + + gewoon éénjarig onderhoud.
Doesburg 1835-4-3 15 Vernieuwingen en reparaties + gewoon éénjarig onderhoud aan de fortificatie- metsel-, timmer-, aarde- en rijswerken en mil. gebouwen.
Doesburg 1836-3-15 7 Herstellingen aan de brug buiten de Meipoort + leggen van een noodbrug gedurende die werkzaamheden + vernieuwen der linkervleugel beschoeiing + enig metselwerk.
Doesburg 1836-4-18 25 Vernieuwingen en reparaties aan de fortificatie- metsel-, timmer-, aarde- en rijswerken en aan de mil. gebouwen + gewoon onderhoud.
Doesburg 1837-4-19 16 Reparaties en vernieuwingen aan de fortificatie- metsel-, timmer-, aarde- en rijswerkenken mil. gebouwen + éénjarig onderhoud.
Doesburg 1838-4-19 38 Vernieuwingen en herstellingen aan de fortificatie- metsel-, timmer-, aarde- en rijswerken en mil. gebouwen + gewoon éénjarig onderhoud.
Doesburg 1839-4-15 12 Vernieuwingen en herstellingen aan de fortifi catie- metsel-, timmer-, aarde- en rijswerken en mil. gebouwen + gewoon éénjarig onderhoud.
Doesburg 1840-4-22 20 Vernieuwingen en herstellingen aan de fortificatie- metsel-, timmer, aarde- en rijswerken en mil. gebouwen + gewoon éénjarig onderhoud.
Doesburg 1841-4-23 35 Vernieuwingen en herstellingen aan de fortificatee- metsel-, timmer-, aarde en rijswerken en mil. gebouwen + gewoon éénjarig onderhoud + het doen van de overvaart over het Broekhuizerwater buiten de Oorpoort.
Doesburg 1842-3-12 15 Kleine herstellingen aan 's-Rijks fortificatie- metsel-, timmer-, aarde- en rijswerken en mil. gebouwen. + gewoon éénjarig onderhoud + doen van de overvaart over het Broekhuizerwater.
Doesburg 1842-3-12 17 Het maken van een schipbrug over het Broekhuizerwater tussen de hoornwerken "Royaal" en de "Vrijheid".
Doesburg 1842-5-20 67 Het vernieuwen der brug voor het hoornwerk "De Vrijheid".
Doesburg 1843-4-6 55 Enige onderhouds herstellingen aan 's-Rijks fortificatie- metsel-, timmer-, aarde- en rijswerken en van de mil. gebouwen + gewoon onderhoud.
Doesburg 1844-5-15 63 Herstellingen aan 's-Rijks fortificatie- metsel-, timmer-, aarde- en rijswerkan en mil. gebouwen + gewoon éénjarig onderhoud.
Doesburg 1844-7-19 79 Het herstellen van de stenen beer voor het hoornwerk "De Vrijheid" met de landhoofden en vleugels.
Dokkum 1814-9-7 83 Reparaties en onderhoud gebouwen en kustbatterijen, enz.
Donge 1839-9-7 85 Het dekken van het keelgebouw der lunet op de rechteroever der Donge met een pannen-tent-dak + enige voorbereidende werkzaamheden.
Doornik 1316-11-16 171 Het aanleggen van drie grote ravelijnen voor de buitenfrontan der citadel + reparatie-werkzaamheden.
Doornik 1816-2-6 3 Het maken van drie aardedammen.
Doornik 1816-8-31 138 Het verzwaren der kapitale revetementsmuur.
Doornik 1816-9-7 141 Het bouwen van een bomvrij kruitmagazijn in de citadel.
Doornik 1817-10-17 171 Veranderingen aan de bouw van vier kazernes.
Doornik 1817-2-1 3 Het bouwen van vier kazernes.
Doornik 1817-5-3 66 Gabruikmaken van een steenbank liggende in de kapitale gracht ten behoeve van de vestingwerken.
Doornik 1817-6-7 106 Vernieuwingen en herstellingen aan het tot mil. hospitaal gebruikt gebouw Madrid.
Doornik 1818-3-28 11 Het bouwen van een bomvrij pavillioen voor de gouverneur en verdere officieren van het garnizoen der citadel.
Doornik 1819-4-14 23 Herstellingen aan de poorten St. Martin en Rijssel en hun wachthuizen + aan de kapitale escarpsmuur. Het voltooien van 2 gekazematteerde lage flanken in het bastion t enz.
Doornik 1819-4-14 24 Het maken van vijf nieuwe houten bruggen voor de fronten 51 en 34 der citadel. Het aaken van 6 nieuwe barrières op deze bruggen.
Doornik 1819-4-14 25 Het opbouwen van een nieuwe poort in de kapitale wal ter plaatse genaamd Sept Fontaines, met 2 bomvrije wachthuizen, + maken van een ophaalbrug en het opbouwen van een aarden lunette.
Doornik 1820-10-12 107 Het weder opbouwen van vijf gereveteerde bastions op het lage front der stad, met het verrichten van aanzienlijke herstellingen aan de kapitale ringmuur, enz.
Doornik 1820-4-2 9 Het voltooien der aardewerken van het front 5.1 en een gedeelte van het front 1.2 van de citadel. De constructie van 6 profilmuren. Het leggen van een nieuwe straatweg; het bouwen van een contrescarp.
Doornik 1820-4-8 11 Het maken van 12 werkplaatsen + gemetselde poterne onder de courtine 2.3. Het voltooien van de binnenpoort en wachthuizen + stallingen + vernieuwingen en herstellingen.
Doornik 1820-4-8 12 Het maken van gecreneleerde muren aan de teen van de buiten dosseringan der 5 couvrefaces + beide aansluitingsmuren van de kapitale wal.
Doornik 1820-6-17 61 Herstellingen aan de poorten genaamd De Marvis, Mozelle en Du Chateau, benevens het vernieuwen van de vaste bruggen en penanten + nieuwe wachthuizen.
Doornik 1821-12-22 125 Het met luiken voorzien van de kelderlichten van het paviljoen en van de kazernes A en D; Een gemetseld rabat te maken langs de achterzijde van het paviljoen; enz.
Doornik 1821-12-3 121 Het plaatsen van een ringmuur om het kogelpark in bastion No. 3 van de citadel.
Doornik 1821-6-30 86 Het opbouwen van twee gereveteerde lunettes met bomvrije reduits voorzien, voor de buiten-poorten ven de citadel.
Doornik 1821-8-16 103 Het herstellen en tot verdediging geschikt maken van de glacis van het front 1.2 der citadel gelegen Kalkoven, enz.
Doornik 1821-8-28 106 Additioneel artikel wegens het bouwen van twee gereveleerde lunettee met bomvrije reduits voor de buitenfronten.
Doornik 1822-5-4 59 Het doen van enige herstellingen en het onderhouden van de militaire gebouwen en metselen timmerwerken van de stad en de citadel.
Doornik 1823-4-8 30 Herstellingen aan en het onderhouden van de mil. gebouwen en verdere metselen timmerwerken van de stad en de citadel.
Doornik 1823-7-18 100 Het leveren en plaatsen van 68 loden goten op de daken tussen de gewelven van het officiers-paviljoen en de vier kazernes.
Doornik 1823-9-2 135 Het maken van een gemetselde waterleiding tot ontlasting van het regenwater uit de gracht der lunette No. 2 voor de buitenfrontan der citadel.
Doornik 1824-4-8 67 Het doen van enige herstellingen aan en het onderhouden van de mil. gebouwen en verdere metselen timmerwerken van de stad en de citadel.
Doornik 1824-8-24 151 Herstellen der uitgeweken en gescheurde gedeel ten van het gewelf der escarps gallerij van de faces van het lunet No. 1 buiten de poort Valenciennes.
Doornik 1824-9-11 159 Het herstellen van een gedeelte contre scarpsmuur tussen de poorten van Rijssel en Kortrijk.
Doornik 1825-1-3 1 Enige herstellingen aan- en het onderhoud van de mil. gebouwen en verdere metselen timmerwerken.
Doornik 1825-7-29 131 Het geheel doen afbreken van de tot defensie ingericht geweest zijnde Kalkoven buiten de poort van Valenciennes voor het buiten-front 1-2 der citadel.
Doornik 1825-8-5 143 Het leveren en stellan ven hardstenen palen tot afscheiding van 's-Rijks gronden rond de stad Doornik, citadel en voorliggende lunette.
Doornik 1825-8-5 144 Hat uitbreken en herstellen van een gedeelte bekledingsmuur tegen ds binnenglooiing der hoofdwal bij de poort ven Valenciennes.
Doornik 1826-3-27 92 Herstellingen aan en het onderhouden van de mil. gebouwen en timmerwerken van de stad Doornik en de citadel.
Doornik 1827-6-15 106 Het doen van enige herstellingen aan en het onderhouden van de mil. gebouwen en verdere werken van de stad en de citadel.
Doornik 1827-9-15 171 Het maken van een gemetselde waterleiding door de bedekte weg en het glacis voor de poort van Marris.
Doornik 1828-4-29 105 Herstellingen aan de fortificatie- metsel en timmerwerken, mil. gebouwen van de stad en de citadal, + onderhoud.
Doornik 1829-3-27 44 Herstellingen + éénjarig onderhoud van de fortificatie- metselen timmerwerken en mil. gebouwen van de stad en de citadel.
Doornik 1829-7-31 130 Het inrichten der kazerne A in de citadel tot een militair hospitaal.
Doornik 1829-7-31 131 Het ontbloten en afbreken der kanonkelders in bastion No. 5; voorzieningen aan de geten en aanraseringen, enz. der kazerne D en daarop aanvoeren der benodigde grond.
Doornik 1829-9-12 141 Het bouwen van een bomvrij pulvermagazijn in het bastion No. 2 van de citadel. Het metselen ven een ringmuur om het artilleriepark achter de kazerne C.
Doornik 1830-4-17 45 Herstellingen aan de aardewerken van de stad en de citadel + onderhoud.
Doornik 1830-4-17 46 Vernieuwingen en herstellingen aan de fortificatie- metselen timmerwerken en mil. gebouwen van de stad en de citadel + onderhoud.
Doornik 30-4-1821 51 Het doen van enige herstellingen + onderhoud van de mil. gebouwen en verdere metselen timmerwerken ven de stad en citadel.
Dordrecht 1814-4-21 98 Reparaties aan 's-Lands gebouwen en magazijnen.
Dordrecht 1815-4-11 30 Reparaties aan 's-Lands magazijnen en gebouwen.
Dordrecht 1816-4-24 47 Vernieuwingen en reparaties aan 's-Rijks metselen timmerwerken.
Dordrecht 1817-4-23 80 Reparaties en vernieuwingen aan 's-Rijks gebouwen, metselen timmerwerken + gewoon onderhoud.
Dordrecht 1817-5-28 89 Herstelwerk aan de middelmuren van het groot arsenaal.
Dordrecht 1818-4-21 29 Het doen van enige reparaties en vernieuwingen aan 's-Rijks gebouwen, enz. + onderhoud.
Dordrecht 1819-11-23 143 Het maken, leveren en stellen van een separatie in het lokaal gemerkt A. Het vernieuwen van de stenen vloer in het lokaal B van het groot arsenaal b/d grote kerk + bouwen van een loods.
Dordrecht 1819-4-16 31 Reparaties en verniuxwingen aan 's-Rijks gebouwen en verdere werken + onderhoud.
Dordrecht 1819-5-29 77 Vernieuwingen en reparaties op een der zolders van het groot arsenaal.
Dordrecht 1819-5-29 78 Vernieuwingen en reparaties aan 's-Rijks gebouwen en werken, w.o. groot arsenaal bij de grote kerk.
Dordrecht 1820-4-29 16 Reparaties en vernieuwingen aan 's-Rijks gebouwen en andere werken.
Dordrecht 1821-4-19 35 Het doen van enige reparaties en vernieuwingen aan 's-Rijks gebouwen en verdere werken + gewoon onderhoud.
Dordrecht 1822-4-4 17 Reparaties en vernieuwingen aan 's-Rijks gebouwen en verdere werken + gewoon onderhoud.
Dordrecht 1823-4-1 19 Reparaties en vernieuwingen aan 's-Rijks gebouwen en verdere werken + gewoon onderhoud.
Dordrecht 1824-12-18 176 Het doen van enige vernieuwingen en reparaties aan 's-Rijks mil. gebouwen en verdere werken + gewoon onderhoud.
Dordrecht 1824-4-3 48 Het doen van enige reparaties en vernieuwingen aan 's-Rijks gebouwen en verdere werken + onderhoud.
Dordrecht 1826-3-2 24 Vernieuwingen en herstellingen aan 's-Rijks mil. gebouwen, enz. + onderhoud.
Dordrecht 1827-5-1 76 Herstellingen, vernieuwingen en verfwerk aan 's-Rijks gebouwen + onderhoud.
Dordrecht 1827-5-21 88 Herstellingen en vernieuwingen aan de onder-scheidene geweerzalen van het tuighuis staande bij de grote kerk.
Dordrecht 1828-3-8 31 Herstellingen en vernieuwingen + gewoon onderhoud aan 's-Rijks gebouwen.
Dordrecht 1829-3-20 10 Geringe herstellingen en vernieuwingen aan 's-Rijks gebouwen + gewoon onderhoud.
Dordrecht 1830-4-15 30 Herstellingen en vernieuwingen aan 's-Rijks gebouwen + gewoon onderhoud.
Dordrecht 1831-4-27 28 Herstellingen en vernieuwingen aan 's-Rijks mil. gebouwen en werken + gewoon onderhoud
Dordrecht 1832-4-24 9 Enige herstellingen en vernieuwingen aan 's-Rijks mil. gebouwen + gewoon onderhoud.
Dordrecht 1833-5-6 43 Enige herstellingen en vernieuwingen aan 's-Rijks mil. gebouwen en werken + gewoon éénjarig onderhoud.
Dordrecht 1834-2-12 1 Het bepoppen van de pannendaken en het afsluiten door een regelwerk van de ruimte onder de beide kappen, staande op 's-Rijks-werf aan de Spuihaven.
Dordrecht 1834-4-11 27 Herstellingen en vernieuwingen aan 's-Rijks mil. gebouwen en werken gewoon éénjarig onderhoud.
Dordrecht 1834-5-5 64 Herstellingen, voorzieingen aan 's-Rijks tijdelijk hospitaal en aan de daarnaast gelegen particuliere houtloods + gewoon onderhoud.
Dordrecht 1834-6-9 77 Het herstellen van een gedeelte ringmuur aan het Bomhof bijn de kalkhaven en van een gedeelte beschoeiing aan de Walevest.
Dordrecht 1835-4-25 61 Herstellingen aan 's-Rijks metselen timmerwerken en aan de mil. gebouwen + gewoon onderhoud.
Dordrecht 1835-4-25 64 Het herstellen van de stenen vloer der z.g. houtloods van 's-Lands magazijn aan de Spuihaven.
Dordrecht 1836-4-25 53 Herstellingen aan 's-Rijks metselen timmerwerken en mil. gebouwen + gewoon éénjarig onderhoud.
Dordrecht 1837-4-27 44 Herstellingen aan 's-Rijks metselen timmerwerken en mil. gebouwen + gewoon éénjarig onderhoud + aanbouwen van een privaat tegen het tijdelijk hospitaal en vernieuwen der Lingemuur.
Dordrecht 1838-4-26 56 Herstellingen en vernieuwingen aan 's-Rijks metselen timmerwerken en mil. gebouwen + gewoon éénjarig onderhoud.
Dordrecht 1839-4-22 29 Herstellingen en vernieuwingen aan 's-Rijks metselen timmerwerken en mil. gebouwen + éénjarig onderhoud.
Dordrecht 1840-4-25 26 Herstellingen aan 's-Rijks metselen timmerwerken en mil. gebouwen + gewoon éénjarig onderhoud.
Dordrecht 1841-4-27 42 Herstellingen + gewoon éénjarig onderhoud aan 's-Rijks metselen timmerwerken en mil. gebouwen.
Dordrecht 1842-4-2 41 Herstellingen aan 's-Rijks metselen timmerwerken en mil. gebouwen + gewoon éénjarig onderhoud.
Dordrecht 1842-4-2 44 Het vernieuwen der beschoeiing langs de Maas voor het hospitaal.
Dordrecht 1843-3-27 45 Het vernieuwen der beschoeiing langs de Maas aan de Walevest voor de dubbele affuitloods en het kogelplein.
Dordrecht 1843-3-27 45A Herstellingen aan 's-Rijks metselen timmerwerken en mil gebouwen + gewon éénjarig onderhoud.
Dordrecht 1844-4-22 33 Herstellingen aan 's-Rijks metselen timmerwerken en aan de mil. gebouwen + gewoon onderhoud.
Ellewoutsdijk 1835-4-24 57 Het hei- en timmerwerk van de funderingen der metselwerken van het te bouwen fort.
Ellewoutsdijk 1835-8-17 102 Het metselwerk der funderingen, schone muren, gewelven van het te bouwen fort bij het dorp Ellewoutsdijk op het eiland Zuid-Beveland.
Ellewoutsdijk 1837-2-3 3 Al de werken tot voltooiing van het fort bij het dorp Ellewoutsdijk op Zuid-Beveland.
Ellewoutsdijk 1840-6-12 95 Herstellingen + onderhoud der fortificatieaardewerken + doen van enige beplantingen.
Ellewoutsdijk 1841-4-27 41 Herstellingen + éénjarig onderhoud van s-Rijks mil. gebouwen en werken.
Ellewoutsdijk 1841-6-7 69 Enige veranderingen aan de fortificatie- aardewerken van de vesting Terneuzen en van het fort Ellewoutsdijk + onderhoud en enige beplantingen.
Ellewoutsdijk 1842-3-21 31 Herstellingen + gewoon éénjarig onderhoud van 's-Rijks mil. gebouwen en verdere metselen timmerwerken der vesting Terneuzen en van het fort Ellewoutsdijk.
Ellewoutsdijk 1842-5-17 66 Veranderingen + onderhoud der fortificatieaardewerken van de vesting Terneuzan en van het fort Ellewoutsdijk + enige beplantingen.
Ellewoutsdijk 1843-3-21 34 Herstellingen + gewoon onderhoud vaa 's-Rijks mil. gebouwen en verdere metselen timmerwerken der vesting Terneuzen en van het fort Ellewoutsdijk.
Ellewoutsdijk 1843-4-20 71 Enige veranderingen + het onderhoud der fortificatie- aardewerken der vesting Terneuzen en van het fort Ellewoutsdijk + beplantingen.
Ellewoutsdijk 1844-11-28 104 Het doen van herstellingen, op prijstarief, aan de gewelven der lokalen 3, 5 en 24 en aan dat der poort van het fort tevens aan de binnenfrontmuur boven deze gewelven.
Ellewoutsdijk 1844-12-12 113 Het leveren en plaatsen van hardstenen grenspalen en het graven van kielspitten daartussen tot afscheiding van 's-Rijks mil. gronden te Terneuzen en Ellewoutsdijk.
Ellewoutsdijk 1844-5-10 56 Enige herstellingen aan 's-Rijks mil. gebouwen, metselen timmerwerken der vesting Terneuzen en het fort Ellewoutsdijk + gewoon éénjarig onderhoud.
Ellewoutsdijk 1844-5-14 62 Veranderingen aan de fortificatie- aardewerken + onderhoud en het doen van beplantingen.
Engelen 1834-5-16 68 Het maken van de brug over de Bossche sloot bij Engelen met het onder profil brengen van de aan deze brug aansluitende linker Diezedijk.
Erfprins 1833-4-15 18 Herstellingen en vernieuwingen aan vier bruggen van het fort Erfprins.
Erfprins 1834-3-24 12 Het bouwen van een ringmuur om het stenen buskruitmagazijn in het fort, ens.
Erfprins 1835-7-18 92 Het bouwen van drie depöt buskruitmagazijntjes in de ravelijnen van het fort.
Erfprins 1835-7-18 93 Het bouwen van twee poternes te weten in de fronten 1-2 en 4-5 van het fort.
Erfprins 1835-7-18 94 Het bouwen van twee poorten te weten in de fronten 5-1 en 3-4 van het fort.
Erfprins 1836-7-7 82 Het maken van een kustbatterij op een gedeelte van het bestaande batterijkaaphoofd. Het slechten van een gedeelte bedekte weg, enz.
Erfprins 1838-7-12 89 Afbreken der voetgangersbrug over de ravelijnsgracht voor de linkerface van bastion No. 4 van het fort. enz.
Erfprins 1840-4-16 11 Het vernieuwen van de vloer in het groot bomvrij buskruitsmagazijn binnen het fort Erfprins + breken van tochtgaten en enige herstellingen + het maken van twee werk- of bergplaatsen tussen beide eerste contreforten ter weerszijde van het magazijn.